臺灣新北地方法院三重簡易庭小額民事判決
111年度重小字第3185號
原      告  富邦產物保險股份有限公司

法定代理人  賴榮崇  
訴訟代理人  沈志陽  
被      告  陳玉陽  

上列當事人間請求侵權行為損害賠償事件，本院於民國111年10
月20日言詞辯論終結，判決如下：
　　主　    文
一、被告應給付原告新臺幣（下同）30,792元，及自民國111年8
    月13日起至清償日止，按年息5％計算之利息。
二、原告其餘之訴駁回。
三、訴訟費用1,000元由被告負擔983元，餘由原告負擔。
四、本判決原告勝訴部分得假執行。
    事實及理由
一、原告主張：
　㈠緣被告甲○○駕駛TDP-5232號計程車，於民國110年10月2日20
    時07分許，行經新北市○○區○○路000號前，因被告因停等紅
    燈操控不慎往前滑行撞擊前車之過失，而與由原告承保虹友
    企業社所有、訴外人沈彥志駕駛車牌號碼為000-0000號自用
    小客車（下稱系爭車輛）發生碰撞，致系爭車輛受有損害，
    經原告以31,320元（含工資30,650元、零件670元）賠付。
    為此，爰依民法第184條第1項前段、第191條之2及保險法第
    53條第1項規定，提起本件訴訟。
　㈡對被告答辯之陳述：
　　請鈞院參酌警方現場照片編號7為後掀尾門之受損，照片編
    號8為後保險桿之受損。
　㈢聲明：被告應給付原告31,320元，及自起訴狀繕本送達之翌
    日起至清償日止，按年息5％計算之利息。
二、被告則以：
　㈠關鍵時紅燈時手煞車沒拉緊，間隔十秒滑動，速度二公里，
    撞到原告保險桿，滑動距離五十公分，當時原告下車大發脾
    氣，兩車輕微碰撞，沒有傷痕、零件脫落，原告疑心病重，
    說要回原廠，不跟伊協調，執意為車作復原，執意徹底檢查
    多此一舉，造成流程上複雜。維修廠無更換零件、保險桿，
    原封不動，就可以出場了，沒有事前照片，只有事後照片。
    伊要養植物人的女兒，伊關心的是伊女兒的生死，原告關心
    的是他的愛車。
　㈡聲明：請求駁回原告之訴。   
三、本院之判斷：
　㈠原告主張上開事實，業據其提出新北市政府警察局道路交通
    事故當事人登記聯單、初步分析研判表、駕駛執照及行車執
    照、汽（機）車險理賠申請書、估價單、系爭車輛受損照片
    、統一發票（三聯式）等件在卷可佐（本院卷第15至35頁）
    ，核與本院職權向新北市政府警察局新莊分局調取之系爭事
    故調查卷宗等資料相符。又被告到庭亦不爭執肇事責任，僅
    就賠償項目與金額為爭執，自堪信原告主張被告就該車禍事
    故有過失乙節為真。
　㈡又原告所提估價單所載系爭車輛實際維修之項目均為因系爭
    事故受損之部位，故原告主張系爭車輛係以31,320元修復乙
    節，應可採信。被告雖辯稱肇事車輛撞擊力道輕微，沒有傷
    痕、零件脫落等語，惟上開估價單所示，均係位在後保險桿
    周圍之零件，肇事車輛既碰撞系爭車輛之後保險桿，其周圍
    相連、相鄰之配件，當亦有一併受損之可能。況原告為保險
    業者，在商言商，如其承保之系爭車輛需為不必要之修復，
    其焉有可能同意，而致增加其賠付金額之理？是認系爭車輛
    所為上揭維修項目及支出金額均屬因本件事故所致之損害，
    具有修復必要性無誤。原告主張卷附估價單所示維修項目與
    本件事故有關且為必要等語，洵屬有理。至被告再辯稱原告
    不與伊協調即送原廠修理等語，然系爭車輛是否送原廠修理
    ，並非必須經過被告同意之事項，故被告上開抗辯，亦非有
    據。　
　㈢按請求賠償物被毀損所減少之價額，雖得以修復費用為估定
    標準，但以必要者為限（例如修理材料以新品換舊品，應予
    折舊）。查被告因前開過失肇致本件車禍，並致系爭車輛受
    有損害等情，已如前述，則被告自應就系爭車輛損害負賠償
    責任。本件原告支出之修復費用31,320元（含工資30,650元
    、零件670元）依行政院所頒固定資產耐用年數表及固定資
    產折舊率之規定，非運輸業用客車、貨車之耐用年數為5年
    ，依定率遞減法每年折舊1000分之369，另依營利事業所得
    稅查核準則第95條第6項規定「固定資產提列折舊採用定率
    遞減法者，以1年為計算單位，其使用期間未滿1年者，按實
    際使用之月數相當於全年之比例計算之，不滿1月者，以1月
    計」，又系爭車輛係107年5月出廠，有行車執照存卷可參（
    本院卷第19頁），迄本件車禍發生時即110年10月2日，已使
    用3年5月，則零件扣除折舊後之修復費用估定為142元（詳
    如附表之計算式），另關於工資部分，因無折舊之問題，是
    以系爭車輛之必要修復費用為30,792元（計算式：142元＋工
    資30,650元＝30,792元）。
四、綜上所述，原告依侵權行為及保險代位之法律關係，請求被
    告給付30,792元，及自起訴狀繕本送達被告翌日即111年8月
    13日（本院卷第57頁）至清償日止，按年息5％計算之利息，
    為有理由，應予准許。逾此部分請求，則屬無據，爰予駁回
    。
五、本件事證已臻明確，兩造其餘攻擊防禦方法及所舉證據，經
    審酌結果，與本件判決結論均無影響，爰不一一論述，附此
    敘明。　　
六、本件係就民事訴訟法第436條之8適用小額訴訟程序所為被告
    敗訴之判決，依同法第436條之20規定，由本院依職權宣告
    假執行。
七、訴訟費用負擔之依據：民事訴訟法第79條、第436條之19第1
    項規定，確定訴訟費用之負擔如主文第3項所示。
中　　華　　民　　國　　111 　年　　11　　月　　10　　日
　　　　　　　　　三重簡易庭  法  官  王凱俐
以上為正本係照原本作成。
對於本件判決如有不服，應於收受送達後20日內向本院提出上訴
書狀，上訴於本院合議庭，並按他造當事人之人數附具繕本。當
事人之上訴，非以判決違背法令為理由不得為之，上訴狀應記載
上訴理由，表明下列各款事項：
（一）原判決所違背之法令及其具體內容。
（二）依訴訟資料可認為原判決有違背法令之具體事實。
如未於上訴後20日內補提合法上訴理由書，法院得逕以裁定駁回
上訴。
中　　華　　民　　國　　111 　年　　11　　月　　10　　日
　　　　　　　　　　　　　　　書記官　李采錡
附表
-----
折舊時間           金額
第1年折舊值        670×0.369=247
第1年折舊後價值    670-247=423
第2年折舊值        423×0.369=156
第2年折舊後價值    423-156=267
第3年折舊值        267×0.369=99
第3年折舊後價值    267-99=168
第4年折舊值        168×0.369×(5/12)=26
第4年折舊後價值    168-26=142